【裁判字號】    97,簡上,181
【裁判日期】    970819
【裁判案由】    傷害
【裁判全文】
臺灣屏東地方法院刑事判決           97年度簡上字第181號
上  訴  人
即  被  告  甲○○
            乙○○
上二人共同
選任辯護人  蔡進清律師
上列上訴人因傷害案件，不服本院97年度簡字第653 號，中華民
國97年5 月5 日第一審刑事簡易判決（檢察官聲請簡易判決處刑
案號：96年度調偵字第340 號），提起上訴，本院第二審合議庭
判決如下︰
    主      文
上訴駁回。
    事實及理由
一、本案經合議庭審理結果，認第一審判決被告甲○○犯傷害2
    罪，分別量處有期徒刑2 月及5 月，應執行有期徒刑6 月，
    如易科罰金以新臺幣2,000 元折算1 日；乙○○犯傷害罪，
    量處有期徒刑2 月，如易科罰金以新臺幣1,000 元折算1 日
    ，其認事、用法及量刑均無不當，應予維持，除補充理由如
    後外（詳後述），爰引用第一審判決書記載之事實、證據及
    理由（如附件）。
二、補充理由：
  (一)被害人丙○○部分
    被告上訴理由雖辯稱告訴人丁○○、丙○○2 人於警詢、偵
    查中就丁○○出面阻止衝突之時間、甲○○持木棍毆打丙○○之部位及丙○○取出鋸子之時點等事項之供述前後矛盾，
    彼此不符，證詞具有瑕疵，且又無其他證據可資審認其等所
    述確實與事實相符。另丙○○身上之傷勢，依大東醫院診斷
    證明書顯示是背部大面積整片受傷，而非是受長條狀木棍毆
    打之痕跡，應非本案糾紛所造成，若是，丙○○將丁○○送
    醫急救時為何未一併治療，反於翌日才就醫診治，有違事理
    常情云云。然查，當日丙○○與被告2 人因先前使用工具問
    題發生毆打後，丁○○為幫助丙○○，亦參與其中，在相互
    激烈鬥毆間，衡情丙○○、丁○○未看清或記憶當時細節或
    對於鬥毆發生過程之細節有所隱瞞，則在所難免，是丙○○
    、丁○○就枝節事項之指述，前後雖略有出入，亦無礙於本
    件事實之認定，尚難據以認其等指訴俱不可採。再者，丙○○於警詢時供稱：甲○○拿木棍打我的左手肘，乙○○拿木
    棍打我的後腦勺等語（警詢卷第6 頁）；於偵查中證稱：甲○○就拿木條打我，我用左手抵擋，後來乙○○也拿木條打
    我的後腦等語（偵字第6573號卷第6 頁），核與丁○○於警
    詢所述相符（警詢卷第3 頁），參以丙○○就醫所診斷之傷
    勢為「頭部外傷併左後枕頭皮血腫4 3cm 、左前臂挫傷疼
    痛」等情，有大東醫院診斷證明書在卷可參（警詢卷第20頁
    ），足認丙○○證稱遭被告甲○○、乙○○2 人持木棍毆打
    手部及頭部等語，與事實相符，應堪採信。被告2 人上開置
    辯，要不足採。
  (二)被害人丁○○部分
    被告甲○○上訴主張是告訴人丁○○先出手，伊亦有受傷，
    且伊有和解之誠意，惟被害人要求之金額過高，原審量刑過
    重，無力負擔云云。經查本件原審量刑所依據之刑法第277
    條第1 項前段之罪，其法定刑為3 以下有期徒刑、拘役或10
    00元以下罰金，原判決審酌告訴人所受傷勢、被告犯罪手段
    及犯後態度等一切情狀，量處其有期徒刑5 月，並諭知易科
    罰金之折算標準，尚屬妥適而無過重，是被告之上訴為無理
    由，應予駁回。
三、據上論斷，應依刑事訴訟法第455 條之1 第1 項、第3 項、
    第368 條、第373 條，判決如主文。
本案經檢察官陳俊宏到庭執行職務。
中    華    民    國    97    年    8     月    19    日
                  刑事第三庭  審判長法  官  吳永宋
                                    法  官  趙家光
                                    法  官  黃聖涵
以上正本證明與原本無異。
本判決不得上訴。
中    華    民    國    97    年    8     月    19    日
                                    書記官  劉淑蓉
附錄論罪科刑法條：
中華民國刑法第277條第1項
傷害人之身體或健康者，處3 年以下有期徒刑、拘役或1 千元以
下罰金。


司法院資訊處製作；財團法人民間司法改革基金會備份。
